【裁判字號】    98,聲,1166
【裁判日期】    981029
【裁判案由】    返還提存物
【裁判全文】
臺灣桃園地方法院民事裁定              98年度聲字第1166號
聲  請  人  永達保險經紀人股份有限公司
法定代理人  甲○○
相  對  人  乙○○
上列聲請人聲請返還擔保金事件，本院裁定如下：
    主  文
本院民國九十六年度存字第五五七○號提存事件，聲請人所提存
之擔保金新臺幣肆萬仟元，准予返還。
    理  由
一、按訴訟終結後，供擔保人證明已定20日以上之期間，催告受
    擔保利益人行使權利而未行使者，法院應依供擔保人之聲請
    ，以裁定命返還其提存物或保證書；第104 條之規定，於其
    他依法令供訴訟上之擔保者準用之，民事訴訟法第104 條第
    1 項第3 款、第106 條分別定有明文。而此所謂訴訟終結，
    應從廣義解釋，包括執行程序終結在內，亦即債權人若確已
    聲請撤銷假扣押裁定，並撤回假扣押執行之聲請，復定20日
    以上之期間催告受擔保利益人即相對人行使權利而未行使者
    ，不妨適用上開條文之規定，准許債權人領回其因聲請假扣
    押而提供之擔保金（最高法院75年度台抗字第261 號裁判意
    旨參照）。
二、本件聲請意旨略以：聲請人前遵鈞院96年度裁全字第6577號
    假扣押裁定，以鈞院96年度存字第5570號提存擔保金新臺幣
    43,000元後，即聲請鈞院以96年度執全字第4179號為假扣押
    之強制執行在案。茲因聲請人業已聲請鈞院以96年度全聲字
    第481 號裁定撤銷前開假扣押裁定；亦已聲請鈞院准予撤回
    上開假扣押之強制執行程序，是本件假扣押之執行程序已經
    終結；聲請人復於此執行程序終結後，以台北雙連郵局存證
    號碼00873 存證信函催告相對人於接獲通知後20日內行使權
    利，相對人雖於民國98年5 月19日收受上開存證信函，惟於
    受催告行使權利之期間屆滿後迄今仍未行使權利，爰依法聲
    請准予返還上開提存物等語。並據提出本院96年度全聲字第
    481 號民事裁定暨確定證明書、96年度存字第5570號提存書
    、民事撤回強制執行聲請狀各1 份（均為影本）、存證信函
    暨掛號郵件收件回執、相對人戶籍謄本各1 份為證。
三、聲請人所主張其供前開假扣押裁定所定擔保後，上述假扣押
    之執行程序業已終結之事實，業經本院依職權調閱本院96年
    度執全字第4179號、96年度裁全字第6577號、96年度存字第
    5570號卷宗查核無誤；另聲請人主張其已催告相對人定期行
    使權利而未行使之事實，除有其提出之台北雙連郵局存證號
    碼00873 存證信函暨掛號郵件收件回執各1 份附卷可稽外，
    並經本院依職權查詢無訛，有本院民事紀錄科查詢表2 紙在
    卷足憑。揆諸首揭法律規定及說明，聲請人本件聲請，於法
    尚無不合，應予准許。
四、爰裁定如主文。
中    華    民    國    98    年    10    月    29    日
              民事第二庭    法  官  張震武
以上正本係照原本作成
如對本裁定抗告須於裁定送達後10日內向本院提出抗告狀，並應
繳納抗告裁判費新臺幣1,000 元。
中    華    民    國    98    年    10    月    29    日
                            書記官  顏伯儒


司法院資訊處製作；財團法人民間司法改革基金會備份。
